Rodrigue EDORH

Data Scientist

Statisticien diplômé de L'Ensai, j'ai travaillé pendant 2 ans dans un cabinet conseil en stratégie marketing avant d'intégrer en 2017 le cabinet ANAYA comme Consultant Confirmé. J'interviens depuis Octobre 2017 comme consultant au sein du RTE.

Diplômes et Formations

Deep Learning Spécialisation / deeplearning.ai www.coursera.org

Depuis 2019

Formation en cours sur le site Coursera.org de la Spécialisation Deep Learning du Dr Andrew Ng

NoSQL Systems / Unam www.coursera.com

Depuis février 2020

Ingénieur Statisticien / ENSAI Rennes, France

De septembre 2013 à décembre 2015

Majeure: Markéting Quantitatif et Revenu Management

Ingénieur d'Application de la Statistique / ISSEA Yaoundé, Cameroun

De septembre 2009 à juillet 2013

Majeure : Système d'information et Statistique décisionnelle

Expériences professionnelles

Consultant Data Science / ANAYA 34 rue de Torcy, 75018

Depuis octobre 2017

Appui développement DataScience / RTE Tour Marchand/ Coeur Défense/ Window La Défense

Depuis octobre 2017

- 1- Accompagnement des utilisateurs de la plateforme de datascience (POKER) connectée à des solutions de traitements (HPC, Hadoop et ou simple client R local):
- En amont du besoin pour rendre la plateforme (POKER) plus accessible aux débutants mais aussi pour faciliter/standardiser les connexions aux bases de données
- En premier utilisateur pour tester les nouvelles solutions mises en place (Python, Jupiter Notebook, Algo de machine learning...)
- En communication pour produire des documentations aux utilisateurs (Wiki, doc, présentations...)
- En facilitateur/démonstrateur auprès des projets qui se lancent pour leur donner envie
- En accompagnateur pour faciliter les premiers développements
- En coach pour suivre et orienter des projets
- En animateur de la communauté de développeurs pour mettre à jour et faciliter le partage d'expériences
- 2- Valorisation des données de supervision de l'équipe Big Data Factory
- Traitement des logs ElasticSearch (DSL), Matomo (API), Dremio (SQL)
- Développement d'outil BI
- 3- Appui à l'équipe Big Data Factory (Engineering):
- Traitement et Intégration de données (hdf5, xml) dans la datalake
- Divers Tests et retour d'expériences sur les technos de BDF
- 4- Accompagnement à l'industrialisation de la plateforme actuelle POKER
- 5- Accompagnement Métier
- Accompagnement du CNER (DCCL, DP) dans l'industrialisation et l'automatisation des bilans de comportements
- Accompagnement du département Exploitation dans la mise en place du traitement de données et d'une routine pour l'analyse des Postes

28 ans

rodrigue.edorh@yahoo.fr

18 rue Salvador Allende, 92000, Nanterre

Marié

Français

0752511098

Atouts

Autonome

Esprit d'équipe

Sens du partage

Pragmatisme

Facilité d'adaptation

Travail sous pression

Langues

Français

Langue maternelle

Anglais

Opérationnelle

Expériences professionnelles

Travail de consultant Data Science en Régit pour divers clients / BDO BIPE Advisory Issy-Les-Moulineaux

D'avril 2015 à septembre 2017

- Mise en place d'algorithmes de machine learning permettant de comprendre, de segmenter et d'anticiper la mobilité futur dans le monde.
- Construction d'une base réseau des concessions en Françaises via du web scrapping
- Modélisation de la saturation aéroportuaire des villes chinoises via des algorithmes de machines learning combinés à l'analyse géospatiale.
- Segmentation en trois dimensions du profil des "News Cars Buyers" et analyse des segments de niche
- Mise en Œuvre de plateforme digitale et interactive de visualisation des résultats de l'Impact Économique de la chasse en France (Html, JavaScript).
- Analyse de l'Impact Économique et Sociale de la Chasse en 2015 et des aéroports d'Occitanie en 2016.
- Analyse des comportements d'achat en ligne des acteurs de la construction.
- Analyse des perspectives économiques des pays Émergements notamment le Brésil

Stage Data Analyst / InVs Lille

De juillet 2014 à septembre 2014

Méthode de prévisions des épidémies en France (HotWinters, ARIMA, SERFLING)

Logiciels et Langages

Logiciels

- Plus utilisés : Rstudio Serveur Pro, Rstudio Connect, Git
- Moins utilisés: Jupyter Notebook, Kibana, SAS, Eviews, Spad, Stata, SPSS, MapInfo, Xpress Ive

Langages R, Markdown, SQL, Python, Elastic, Html, CSS, JavaScript, NoSQL, VBA

Environnement Big Data Hadoop/Cloudera, Hue, Impala, Hive, Spark, Dremio, Exa Oracle, Kibana

Compétences

Data Science

Modeling statistics, Scoring, Machine Learning, Deep learning, Webscrapping, Text mining, Geospatial and Times series analysis, Mapping, Data visualisation...

Consultant

Sens de l'écoute, curiosité, capacités d'analyse, autonomie, orientation des résultats, bonne capacités de communication.

Data Ingenieur

Intégration de données, divers traitements dans un environnement Big Data

Divers

Participation à des meetups (FrenchData, R-addict)

Participation à des mini-Hackathons (Le Meilleur Data Scientist de France 2016, Data Science Olympics 2019)

Participation aux défis notamment sur DataScience.net et interêt pour Kaggle.com

Centres d'intérêt

Sport: Football, Tennis

Mythologie et histoire des peuples

Voyage

Cinéma